【裁判字號】    99,易,2349
【裁判日期】    991012
【裁判案由】    詐欺
【裁判全文】
臺灣板橋地方法院刑事判決              99年度易字第2349號
公  訴  人  臺灣板橋地方法院檢察署檢察官
被      告  甲○○
上列被告因詐欺案件，經檢察官提起公訴（99年度偵字第17873
號），被告於準備程序進行中就被訴事實為有罪之陳述，經告知
簡式審判程序之旨，並聽取當事人之意見後，本院裁定由受命法
官獨任進行簡式審判程序並判決如下：
    主  文
甲○○意圖為自己不法之所有，以詐術使人將本人之物交付，處
有期徒刑柒月。
    事  實
一、甲○○前於民國95、96年間因侵占及詐欺案件，經臺灣基隆
    地方法院以99年度易緝字第3 號判決分別判處罰金新臺幣（
    下同）6,000 元、有期徒刑1 年6 月，減為有期徒刑9 月，
    經上訴臺灣高等法院，嗣經臺灣高等法院以99年度上易字第
    1187號駁回上訴確定；又於96、97年間因多次詐欺案件，經
    臺灣臺北地方法院以99年度易緝字第60號判決分別判處有期
    徒刑3 月，減為有期徒刑1 月又15日、有期徒刑3 月、4 月
    、7 月，應執行有期徒刑1 年2 月確定，上開各罪所處之刑
    ，復經臺灣高等法院以99年度聲字第2556號裁定應執行有期
    徒刑1 年10月確定（現正執行中，於本案不構成累犯）。詎
    其猶不知悔改，因積欠他人債務無法償還，而於98年12月間
    某日，在「UT home 聊天室」網站，佯以「莊致嘉」之假名
    ，認識於相同網站上網聊天之女子王茹慧後，遂向王茹慧虛
    構其住所及職業，嗣甲○○與王茹慧進一步交往而發展為男
    女朋友後，竟意圖為自己不法之所有，於99年1 月間某日起
    至同年月29日止，向王茹慧誆稱欲與王茹慧結婚，故需購屋
    同住，房屋貸款業已付清，惟因裝修費用不足，需錢裝修云
    云，且為取信於王茹慧，遂帶同王茹慧至所佯稱購屋之地點
    臺南縣仁德鄉看屋，同時提出房屋買賣契約書1 份，而接續
    要求王茹慧出資補貼裝修費用，致王茹慧信以為真而陷於錯
    誤，誤信甲○○係真心欲與其結婚且已購屋，遂接續於99
    年1 月15日、同年月21日、同年月29日，分別在屏東縣某富
    邦銀行前、王茹慧位於屏東縣屏東市○○路住處前、臺南縣
    永康市永康派出所對面之京城銀行前等地，先後將現金43萬
    元、9 萬元及3 萬元交付予甲○○收受。嗣甲○○收受上開
    款項後即避不見面，聯絡無著，王茹慧因而心生疑竇，遂親
    至臺南縣仁德鄉查訪上開房屋屋主，始獲悉甲○○並未購屋
    亦無簽約之事，王茹慧至此始悉受騙，經報警處理，嗣經警
    依王茹慧所提供之住宿旅館開立之發票、甲○○所駕駛車輛
    之車牌號碼等，而循線查獲甲○○。
二、案經王茹慧訴請屏東縣政府警察局屏東分局報告臺灣屏東地
    方法院檢察署呈請臺灣高等法院檢察署檢察長令轉臺灣基隆
    地方法院檢察署呈請臺灣高等法院檢察署檢察長令轉臺灣板
    橋地方法院檢察署檢察官偵查起訴。
    理  由
一、前開事實，業據被告甲○○於警詢、偵查、本院準備程序及
    審理中均坦承不諱，核與證人王茹慧於警詢及偵查中之證述
    情節相符（見屏東縣警察局屏東分局屏警分刑字第09900114
    01號刑案偵查卷宗第5 至11頁、99年度偵字第4456號偵查卷
    第26至27頁），亦核與證人黃俊豪（即出租車輛予甲○○之
    富雄自小客車租賃有限公司負責人）於警詢中之陳述相符（
    見同上屏東縣警察局屏東分局偵查卷宗第12至13頁），復有
    臺南縣警察局永康分局鹽行派出所受理刑事案件報案三聯單
    、旅客住宿登記資料表、悠然旅館有限公司統一發票、台南
    市小客車租賃有限公司租車契約書、汽車所有人告知違規駕
    駛人切結書、車籍查詢基本資料詳細畫面、甲○○汽車駕駛
    執照影本各1 紙（見同上屏東縣警察局屏東分局偵查卷宗第
    14、19至24頁）在卷可佐，足認被告之任意性自白核與事實
    相符，堪以採信。從而，本件事證明確，被告詐欺犯行洵堪
    認定，應依法論科。
二、核被告甲○○所為，係犯刑法第339 條第1 項之詐欺取財罪
    。被告自99年1 月間某日起至同年月29日止，多次施詐術向
    告訴人要求出資補貼房屋裝修費用，而使告訴人陷於錯誤致
    交付如上開事實欄所載財物之行為，係自始基於同一詐欺取
    財之目的，且基於一個行為決意而為，持續侵害告訴人王茹
    慧之財產法益，其對王茹慧持續詐欺取財行為之獨立性極為
    薄弱，依一般社會健全觀念，在時間差距上，難以強行分開
    ，應視為數個舉動之接續施行，為包括之一行為予以評價，
    屬接續犯。爰審酌被告前有數次經由網路認識女子後，進而
    交往以取信被害女子，復以各式理由向被害女子詐騙金錢花
    用之前科紀錄，有臺灣高等法院被告前案紀錄表、臺灣臺北
    地方法院99年度易緝字第60號、臺灣基隆地方法院99年度易
    緝字第3 號判決書在卷足憑，足見其素行非佳，且其所得財
    物非微，惟犯罪後坦承犯行，態度尚佳，然迄未賠償被害人
    損害，兼衡其高中畢業之智識程度及其犯罪之動機、目的、
    手段、生活狀況等一切情狀，量處如主文所示之刑，以示懲
    儆。
據上論斷，應依刑事訴訟法第273 條之1 第1 項、第299 條第1
項前段，刑法第339 條第1 項，刑法施行法第1 條之1 ，判決如
主文。
本案經檢察官姜麗君到庭執行職務。
中    華    民    國    99    年    10    月    12    日
                  刑事第十四庭  法  官  吳幸娥
上列正本證明與原本無異。
如不服本判決，應於判決送達後10日內敘明上訴理由，向本院提
出上訴狀 (應附繕本) ，上訴於臺灣高等法院。其未敘述上訴理
由者，應於上訴期間屆滿後20日內向本院補提理由書「切勿逕送
上級法院」。
                                書記官  黃頌棻
中    華    民    國    99    年    10    月    12    日
附錄本案論罪科刑法條全文：
中華民國刑法第339條
意圖為自己或第三人不法之所有，以詐術使人將本人或第三人之
物交付者，處5 年以下有期徒刑、拘役或科或併科1 千元以下罰
金。
以前項方法得財產上不法之利益或使第三人得之者，亦同。
前2項之未遂犯罰之。

司法院資訊處製作；財團法人民間司法改革基金會備份。
